臺灣新北地方法院民事裁定
111年度小上字第75號
上  訴  人  旺旺友聯產物保險股份有限公司

法定代理人  劉自明

被  上訴人  林秋發
上列當事人間請求侵權行為損害賠償(交通)事件，上訴人對於中
華民國111年2月22日本院板橋簡易庭110年度板小字第3258號小
額訴訟程序第一審判決提起上訴，本院合議庭裁定如下：
    主  文
上訴駁回。
第二審訴訟費用新臺幣壹仟伍佰元由上訴人負擔。
    理  由
一、按對於小額程序之第一審裁判之上訴，非以其違背法令為理
    由，不得為之；其上訴狀內應記載上訴理由，並表明原判決
    所違背之法令及其具體內容，暨依訴訟資料可認為原判決有
    違背法令之具體事實，民事訴訟法第436條之24第2項、第43
    6條之25分別定有明文。又依民事訴訟法第436 條之32第2項
    準用第468條及第469條第1至5款之規定，所謂判決違背法令
    係指判決不適用法規或適用不當者而言，且判決有同法第46
    9條第1款至第5款情形之一者，為當然違背法令。是當事人
    以小額程序之第一審判決違背法令為理由提起上訴時，就原
    判決如何不適用法規或適用法規不當，其上訴狀或理由書應
    有具體之指摘，並揭示該法規之條項或其內容，若係成文法
    以外之法則，應揭示該法則之旨趣，倘為司法院解釋，則應
    揭示該解釋之字號或其內容，如依民事訴訟法第469條第1 
    款至第5款所列各款事由提起上訴者，其上訴狀或理由書應
    揭示合於該條款之事實，若小額訴訟程序上訴人之上訴狀或
    理由書未依上述方法表明者，自難認已對原判決之違背法令
    有具體之指摘，其上訴即不合法。而依民事訴訟法第436條
    之32第2項規定，第469條第6款之判決不備理由或理由矛盾
    之當然違背法令於小額事件之上訴程序並不準用。是於小額
    事件中所謂違背法令，並不包含認定事實錯誤、取捨證據不
    當或就當事人提出之事實或證據疏於調查或漏未斟酌之判決
    不備理由或理由矛盾情形。另依民事訴訟法第436條之32第2
    項準用同法第471條第1項之上訴法律審（第三審）之規定，
    小額訴訟程序之上訴人若未於提起上訴後20日內提出如上所
    述之合法上訴理由書於第二審法院，第二審法院無庸命其補
    正，即得依同法第436條之32第2項準用同法第444條第1項前
    段之規定，逕以裁定駁回之。
二、上訴意旨略以：上訴人於原審提出之道路交通事故初步分析
    研判表所示，被上訴人確實有因騎乘機車至交岔路口，未依
    標誌指示進行兩段式轉彎而肇事之情，且為本件交通事故之
    肇事主因，上訴人則無肇事因素，是上訴人顯盡舉證義務  
    ，並證明被上訴人有肇事責任。再依民法第191條之2規定，
    係採推定過失之歸責原則，將舉證責任轉至被上訴人，應由
    被上訴人舉證證明自身無過失，然被上訴人於原審未盡其舉
    證責任僅泛稱未碰撞到等語，原審判決即採信，復未說明不
    採上訴人於原審所提出道路交通事故初步分析研判表及原審
    查證之道路交通事故調查報告之理由，本件肇事責任為影響
    本案判決之重要事項，原審判決就影響判決之重要事項得心
    證之理由完全未記明於原審判決內，而有民事訴訟法第469
    條第1項第6款規定之判決不備理由或理由矛盾之違背法令之
    處，爰依民事訴訟第469條第1項第6款提起上訴，聲明：原
    判決廢棄。
三、經查，上訴人以原判決有判決不備理由或理由矛盾之違法而
    提起上訴，然揆諸前開說明，於小額訴訟事件，業已排除當
    事人以原判決不備理由或理由矛盾作為判決違背法令之上訴
    理由，則上訴人執此上訴，自於法未合，復上訴人前揭上訴
    意旨所指各節，並未具體指出原判決有民事訴訟法第468條
    、第469條第1款至第5款所定如何違背法令之情事，參諸前
    開說明，自不得謂已合法表明上訴理由，參以上訴人於提起
    上訴後迄今已逾20日補提上訴理由之法定期間，仍未能補正
    之。從而，本件上訴人提起上訴，難認合法，爰以裁定駁回
    之，並確定上訴人應負擔第二審訴訟費用額如主文第2項所
    示。
四、依民事訴訟法第436條之32第2項、第471條第1項、第444條
    第1項前段、第95條、第78條、第436條之19第1項，裁定如
    主文。
中　　華　　民　　國　　111 　年　　5 　　月　　11　　日
　　　　　　　　　 民事第五庭  審判長法  官  高文淵
　　　　　　　　　 
                                     法  官  曹惠玲
                                     
                                     法  官  鄧雅心
以上正本係照原本作成。
本裁定不得抗告。
中　　華　　民　　國　　111 　年　　5 　　月　　11　　日
                                     書記官　賴峻權